# 请教陈版及版友：共同控制的判定

提问人：CPA 小审计 时间：2018-07-10 21:52:17
A、B、C公司分别持有甲公司30%、50%、20%股权，股东会决议需三分之二以上股东通过； 甲公司董事会由A公司派出 2 名董事，B公司派出 3 名董事，董事会决议需三分之二以上股东通过；
在董事会层面AB公司形成共同控制，在股东会层面不形成共同控制，这种情况下是作为联营企业还是合营企业呢？
如果改成A、B、C公司分别持有甲公司40%、50%、10%股权，其他不变，这种情况下AB公司对甲公司形成共同控制吗？ 也就是，共同控制是所有股东均有一票否决权，还是其中部分股东拥有一票否决权即可？
多谢陈版及版友！

回答人：chenyiwei
共同控制（合营）并不要求每个参与方都有一票否决权，可以只有部分参与方有一票否决权，但是作出相关活动决策所需的一致同意的参与方组合应当是固定的。 就你说的第一个案例，因为股东会层面通过决议可以是A+B组合或者B+C组合，并不固定，因此应作为各方的联营企业而不是合营企业。如果将持股比例修改，则股东会和董事会上通过决议所需的固定组合均为A+B，相应地甲公司是A和B的合营企业。

提问人：CPA 小审计 时间：2018-07-11 10:38:29
多谢陈版的回复，另外想请教，对于控制、共同控制的判断，我们是依据对股东会的控制，还是对董事会的控制；对于按持股比例能够控制股东会表决，但董事会席位达不到控制的情况，算是能够控制该实体吗？
我理解，股东会决议一般是重大事项（修改章程、更换董事等），董事会决议一般是财务和日常经营决策，但因为股东会有更换董事的权利，所以应从能否控制股东会来判断。

回答人：chenyiwei
可以这样理解。但董事会的主导权也是很重要的，因为绝大部分涉及日常财务、经营等相关活动的议案，都不是股东直接提交股东会的（虽然理论上可以），都需要先经过董事会通过后才能提交股东会。